---
title: "Analyse des vélos"
output: rmarkdown::html_vignette
vignette: >
  %\VignetteIndexEntry{vignette-analyse-velo}
  %\VignetteEngine{knitr::rmarkdown}
  %\VignetteEncoding{UTF-8}
---

```{r, include = FALSE}
knitr::opts_chunk$set(
  collapse = TRUE,
  comment = "#>",
  fig.width = 7,
  fig.height = 5
)
```

## Introduction
Ce guide présente l'utilisation du package `firstlib.lomane` pour analyser les données de comptage de vélos à Nantes durant les vacances de la Toussaint.

```{r}
library(firstlib.lomane)
library(ggplot2)
data("df_velo")
```

## Étape 1 : Filtrer les données

Nous allons isoler les données pour les boucles de comptage 880 et 881.

```{r}
# Utilisation de la fonction du package
donnees_nantes <- firstlib.lomane::filtrer_trajet(df_velo, boucle = c("880", "881"))

# Aperçu des données
head(donnees_nantes)
```

## Étape 2 : Visualisation avec ggplot2

Le package propose une fonction clé en main pour visualiser la distribution hebdomadaire. Elle utilise `ggplot2` pour générer un graphique clair des passages.

```{r}
# Utilisation de la fonction intégrée
firstlib.lomane::plot_distribution_semaine(donnees_nantes)
```


## Conclusion
Vous savez maintenant comment charger, filtrer et visualiser les données de mobilité nantaise avec `firstlib.lomane`.
